【裁判字號】    90,易,2360
【裁判日期】    900924
【裁判案由】    竊盜
【裁判全文】
臺灣臺中地方法院刑事判決                          九十年度易字第二三六號
    公  訴  人  台灣台中地方法院檢察署檢察官
    被      告  丁○○
右列被告因竊盜案件，經檢察官提起公訴（九十年度偵字第一一五八六號)，本院判
決如左：
    主  文
丁○○竊盜，累犯，處有期徒刑捌月。
    事  實
一、丁○○曾於民國八十四年間，因違反肅清煙毒條例案件，經本院判處有期徒刑三
    年二月確定，甫於八十七年六月二日執行完畢。丁○○又於九十年三月五日晚上
    二十時四十四分許，侵入台中市○○○路○段三十三號八樓許錦有辦公室內，徒
    手竊取電腦乙組，經本院於九十年五月二十五日判處有期徒刑八月。詎丁○○猶
    不知悔改，另行意圖為自己不法之所有，於九十年五月十九日十七時許，在台中
    市○○路○段三六四號前，竊取丙○○所有車牌號碼ＴＡＰ—一三九號重機車一
    部，得手後供己騎用。嗣於九十年六月十日十九時五分許，在台中市○○路○段
    一三六之一號前，為警查獲。
二、案經台中市警察局第二分局報告台灣台中地方法院檢察署檢察官偵查起訴。
    理  由
一、查被告丁○○雖先於九十年三月五日晚上二十時四十四分許，侵入台中市○○○
    路○段三十三號八樓許錦有辦公室內，徒手竊取電腦乙組，經本院於九十年五月
    二十五日判處有期徒刑八月；又另於九十年五月十九日十七時許，犯本案之罪。
    然被告於本院審理時既未自承二案間係基於概括之犯意而為之，且觀之上開二件
    竊盜案件，其犯罪之手法、竊盜之物品亦均顯不相同，尚難認此二罪間具有連續
    犯之裁判上一罪關係，是本案自應為實體判決，合先敘明。
二、訊據被告丁○○矢口否認涉有上開竊盜犯行，辯稱：該車係向被害人先生甲○○
    所借云云。惟查右揭犯罪事實，業據被害人丙○○指訴在卷，並有贓物領據一紙
    附卷可稽，且證人甲○○亦堅詞否認有借車予被告之舉。而被告於本院調查中雖
    另辯稱：「（丙○○為何要告你？）好像是丙○○要用車找不到車，所以就去報
    案，在派出所有聽到甲○○問警察如果是借的，丙○○會不會有誣告。警察說可
    能會。當時我有聽到甲○○與警察對話。」云云。然查證人即當時製作筆錄之員
    警乙○○於本院隔離訊問調查中結證稱：「（當初甲○○有無問你假如車是他借
    給被告的，丙○○是否有誣告的問題？）有，甲○○有問我這個問題。因為嫌疑
    人有向甲○○哀求說假如竊盜要移送法院，所以被告希望能當場與被害人和解，
    所以甲○○就這樣問我，我告訴他這是公訴案件有可能構成誣告罪嫌。所以甲○○就不同意這樣說。」等語；而證人甲○○則結證稱：「（在育才派出所作筆錄
    是否有問柯警員說車只是借的話，丙○○是否有誣告的問題？）有問，因為被告
    是我店裡的客人，我想說假如說不會有誣告的問題的話我就原諒他。」等語（以
    上均見本院九十年八月二十七日調查筆錄），二人所述互核相符，應堪採信；況
    證人甲○○於九十年五月十九日車輛失竊後，即於同年月二十四日另行購買一輛
    車號ＨＬ六—五０九號重機車，亦有統一發票及機車行照影本各一件附卷可參，
    衡諸常情，倘該機車係證人甲○○借予被告，則證人甲○○斷無於借車五日後即
    又另行購買新車之理，是被告上開所辯，顯係事後卸責之詞，不足採信。本件事
    證明確，被告犯行堪以認定。
三、核被告丁○○所為，係犯刑法第三百二十條第一項竊盜罪。查被告曾於八十四年
    間，因違反肅清煙毒條例案件，經本院判處有期徒刑三年二月確定，甫於八十七
    年六月二日執行完畢，有台灣台中地方法院檢察署刑案資料查註紀錄表及台灣高
    等法院被告全國前案紀錄表各一件附卷可按，其於五年內再犯本件有期徒刑以上
    之罪，為累犯，應依法加重其刑。爰審酌被告素行不良，正值盛年，不知努力向
    上，一再以不法手段侵害他人財產權，及其行為對被害人造成之損害與不便，暨
    犯後矢口否認犯行等一切情狀，量處如主文所示之刑，以示懲儆。
四、被告丁○○雖另請求本院傳訊證人甲○○之女兒，以證明機車為伊借得一節，惟
    證人甲○○之女係八十七年三月份出生，有戶籍謄本一件在卷足參，年僅三歲，
    其對於周遭事物之辨別能力尚屬薄弱，本院認為應無傳訊之必要，併予指明。
據上論斷，應依刑事訴訟法第二百九十九條第一項前段，刑法第三百二十條第一項、
第四十七條，罰金罰鍰提高標準條例第一條前段，判決如主文。
中      華      民      國    九十      年      九      月    二十四    日
                             臺灣臺中地方法院刑事第三庭
                                 審判長法  官  唐 光 義
                          法  官  張 智 雄
                                       法  官  黃 炫 中
右正本證明與原本無異。
如不服本判決，應於判決送達後十日內向本院提出上訴狀，上訴於臺灣高等法院臺中
分院( 須附繕本 )。
                                        書記官
中      華      民      國    九十      年      九      月    二十五    日


司法院資訊處製作；財團法人民間司法改革基金會備份。
